【裁判字號】    94,訴,2469
【裁判日期】    950417
【裁判案由】    虛報進口貨物產地
【裁判全文】
臺北高等行政法院裁定
                                     94年度訴字第02469號
原      告  盈時企業有限公司
代  表  人  甲○○（董事長）
被      告  財政部基隆關稅局
代  表  人  李榮達（局長）
上列當事人間因虛報進口貨物產地事件，原告不服財政部中華民
國94年6月2日台財訴字第09400198110號（案號：第00000000號）
訴願決定，提起行政訴訟。本院裁定如下：
    主  文
原告之訴駁回。
訴訟費用由原告負擔。
    理  由
一、按原告之起訴不合程式或不備其他要件者，行政法院應以裁
    定駁回之。但其情形可以補正者，審判長應定期間先命補正
    ，行政訴訟法第107條第1項第10款定有明文。次按提起撤銷
    訴訟，依行政訴訟法第4條之規定，應對於未確定之行政處
    分始得提起，苟當事人對於已確定之行政處分提起行政訴訟
    ，即屬不備起訴其他要件，此觀諸同法第4條第1項規定甚明
    。又訴願法第14條第1項規定：「訴願之提起，應自行政處
    分達到或公告期滿之次日起三十日內為之。」是以提起訴願
    逾越法定救濟期間，行政處分既已確定，自非合法，原告復
    對之提起撤銷訴訟，屬起訴不備其他要件，且無從補正，行
    政法院應以裁定駁回。
二、按「訴願之提起，應自行政處分達到或公告期滿之次日起三
    十日內為之。」「訴願之提起，以原行政處分機關或受理訴
    願機關收受訴願書之日期為準。」「訴願人應繕具訴願書經
    由原行政處分機關向訴願管轄機關提起訴願。」「訴願人不
    在受理訴願機關所在地住居者，計算法定期間，應扣除其在
    途期間。」訴願法第14條第1項、第3項、第58條第1項及第
    16條前段分別定有明文。關於訴願扣除在途期間辦法第2條
    之附表所載「在途期間」欄、「訴願人住居地」欄、「訴願
    機關所在地」欄，該「訴願機關所在地」之認定，依法應解
    為訴願書到達之機關，即應向之提起訴願之機關為此處「訴
    願機關所在地」以計算在途期間，蓋依訴願法第58條第1 項
    規定，訴願人應將訴願書經由原行政處分機關向訴願管轄機
    關提起訴願，則計算在途期間，自應以訴願人住居地至訴願
    書到達之機關（原行政處分機關）為準。
三、本件原告因虛報進口貨物產地事件，不服被告民國（下同）
    94年3 月1 日基普復二核字第0941001612號復查決定（下稱
    原處分），經由被告向財政部提起訴願。經查，原處分係於
    94年3 月17日送達原告復查申請書所載公司地址臺北縣三重
    市○○路○ 段50號8 樓，嗣改轉三重郵政3-86號信箱，由原
    告公司蓋章收受，此有「財政部基隆關稅局送達證書」附原
    處分卷可稽，原告於訴願書上亦載明於94年3 月17日收受復
    查決定，本件業已合法送達於原告。是依訴願法第58條規定
    ，原告經由被告提起訴願之期間，應自94年3 月18日起算，
    扣除在途期間2 日（因被告所在地為基隆市，原告所在地為
    臺北縣），至94年4 月18日（星期一）即已屆滿。原告雖主
    張其確於94年4 月18日即提起訴願，有限時掛號函件執據為
    憑云云。惟查，依訴願法第14條第3 項規定，訴願之提起，
    應以原行政處分機關或受理訴願機關「收受」訴願書之日期
    為準，原告之訴願既遲至94年4 月19日始由被告收受其訴願
    書，有被告於訴願書上之收文戳記所載日期可按，顯逾法定
    不變期間，原處分應已確定，揆諸首開規定及說明，其訴願
    自為法所不許。原告復對之提起行政訴訟，難謂合法，應予
    駁回。本件程序既不合法，其實體上之主張，爰無庸予以論
    究。
四、依行政訴訟法第107 條第1 項第10款、第104 條、民事訴訟
    法第95條、第78條，裁定如主文。
中    華    民    國    95    年     4    月   17     日
                            第一庭審判長法  官   王立杰
                                        法  官   胡方新
                                        法  官   黃清光
上為正本係照原本作成。
如不服本裁定，應於送達後10日內向本院提出抗告狀（須按他造
人數附繕本）。
中    華    民    國    95    年     4    月   17     日
                                         書記官   楊子鋒


司法院資訊處製作；財團法人民間司法改革基金會備份。
